【裁判字號】    90,易,402
【裁判日期】    901211
【裁判案由】    竊盜
【裁判全文】
臺灣花蓮地方法院刑事判決                            九十年度易字第四二號
    公  訴  人  臺灣花蓮地方法院檢察署檢察官
    被      告  丙○○
                庚○○
右列被告因竊盜案件，經檢察官提起公訴（八十九年度偵字第一八七一號、九十年度
偵字第一八八八號），併辦部分（九十年偵字第二０二一號、第二七二九號），本院
判決如左：
    主  文
丙○○連續帶兇器毀壞安全設備於夜間侵入住宅竊盜，處有期徒刑壹年陸月。扣案
之機車鑰匙壹支沒收。
庚○○共同竊盜，處有期徒刑參月，如易科罰金，以參佰元折算壹日。
    事  實
一、丙○○基於意圖為自己不法所有之概括犯意，連續為下列犯行:
（一）於民國九十年五月二十七日晚間十時許，與庚○○二人共乘向他人借用之ＨＦ
      Ｓ─五九一號機車，行經花蓮縣玉里鎮○○路慈惠堂前時，二人意基於意圖為
      自己不法所有之犯意聯絡，由庚○○在旁把風，丙○○則持上開ＨＦＳ之機車
      鑰匙下手行竊甲○○所有，適停放在該處之ＲＪＯ─七三二號機車，得手後供
      其二人使用，嗣於同年五月三十日為警查獲。
（二）於同年六月二日晚間七時許，發現其鄰近之花蓮縣玉里鎮○○路十七號房屋大
      門未上銷之機會，於夜間侵入該住宅，竊取丁○○所有之黃金戒指、白金戒指
      各一只、金手鍊一條、瑪瑙手鐲一個，得手後，加以變賣花用殆盡。嗣於同年
      六月四日，為警查獲。
（三）復於同年六月十日晚間十一時許，在同縣鳳林鎮○○路榮民醫院，持其所有之
      機車鑰匙一支，啟動戊○○所有正停放在該處之車號ＷＷＹ─五七九號機車，
      將之竊取之，得手後供己騎用，於九十年六月二十四日上午七時許，在花蓮縣
      玉里鎮○○路○段三十三號天生好手撞球場前為警查獲，並扣得上開機車鑰匙
      一支。
（四）於同年七日初某日，在同縣玉里鎮○○路玉都戲院旁，發現其友人辛○○所有
      ＩＺ─七八七三號自小客車，適停放在該處且車門故障無法上鎖，丙○○即乘
      機竊得車內之皮包一個（內裝有辛○○信用卡三張、身分證、駕駛執照、黨證
      各一枚、黑色皮夾一個、衣服一件、手機電池二個、車鑰鎖一支），事後發現
      該皮包內並無現金，即將之棄置於玉都戲院旁之巷道內，後因其與辛○○共同
      之友人黃志翔告知辛○○在找尋失竊之物品，方將之返還。因辛○○皮包遭竊
      時已報警，經警於同年八月十六日緝丙○○後，查知上情。
（五）九十年八月五日六時三十分許，騎乘向友人借用之ＨＧＲ─０八九號機車，前
      往花蓮縣玉里鎮源城里客城三十七號「玉源商號」購買飲料時，利用店主己○○疏未注意之際，竊取放置於店內之小鐵箱一只（內裝有新台幣，七千四百元
      元、己○○護照一只、龍銀一枚、金質簿片三片、日元外幣五角、一角十二枚
      ），得手後，經店主己○○之子陳泰森發現後追趕不及，丙○○即騎乘上開機
      車離去。丙○○除將現金花用殆盡，及取走龍銀並將金質簿片三片出售得款花
      用外，其餘物品均置於同縣玉里鎮○○路四二０巷十三之一號其不知情之友人
      彭鳴岐住處，嗣於同年八月十五日為警在彭鳴岐住處查獲上開物品，並進而在
      丙○○位於同縣玉里鎮○○路十七號住處起出龍銀一枚。
（六）九十年八月十五日凌晨四、五點，在花蓮縣玉里鎮○○路三十七號住處，以臨
      時在附近撿拾，質地堅硬，足作為兇器使用之鐵條一支，撬斷該住處玻璃門門
      閂之安全設備，而於夜間進入住宅，竊取乙○○所有之行動電話二支、充電話
      器一組，得手後，逃離現場。嗣於九十年八月十五日下午三時許，為警在丙○○位於同縣玉里鎮○○路十七號住處查獲上揭行動電話二支、充電器一組。
二、案經花蓮縣警察局玉里分局報請臺灣花蓮地方法院檢察署檢察官偵查起訴。
    理  由
一、右開事實，均據被告丙○○場坦承不諱，事實（一）部分，雖共同被告庚○○辯
    稱：丙○○偷機車時，他僅在旁看，不是把風云云，然該事實，業據被害人甲○○指訴失竊情節甚詳，並有甲○○領回該機車所出具之贓證物品認領保管收據一
    紙在卷。且共同被告丙○○在本院審理時已指明，當時庚○○在旁把風，他知道
    要去偷機車，偷機車所用的鑰匙是趙忠合所騎的ＨＦＳ─五九一號機車的鑰匙去
    偷的等語，另共同被告丙○○在警訊時，亦供稱：偷走ＲＪＯ─七二二號機車後
    ，有看見庚○○打開該機車行李箱等語，分別有本院及警訊筆錄可查。已足認共
    同被告庚○○所為係事前同謀，事後使用贓物，並於實施犯罪之際，擔任在旁把
    風，顯係以自己犯罪之意思而參與犯罪，為共同正犯無訛，被告庚○○之辯詞不
    足採信，被告二人此部分犯行堪以認定；事實（二）部分，除據被告坦承外，核
    與被害人丁○○指訴情節相符，此部分堪以認定；事實（三）部分，除據被告丙○○承認外，核與被害人戊○○指訴情節相符，並有戊○○領回該機車所出具之
    贓證物品認領保管收據一紙、警員查獲被竊ＷＷＷ─五七九號機車之照片二幀附
    卷，復有被告丙○○用以行竊遭之機車鑰匙一支扣案可佐，此部分應足認定；事
    實（四）部分，亦據被告丙○○承認在卷，核與被害人辛○○指證情節相符，並
    有被告所竊取之皮包及其內物件之照片二幀附警訊卷，此部分應堪認定；事實（
    五）部分，已有被告丙○○坦承外，並經被害人己○○及其子即在場證人陳泰森
    指認被竊情節綦詳，復有己○○領回護照、龍銀而出具之贓物領據各一紙在卷，
    核與不知情而受丙○○寄放竊得物品之彭鳴岐在警訊時指證丙○○如何寄放上開
    物品等情綦詳，並有在丙○○住處查獲之贓物龍銀一枚之照片附卷可稽，此部分
    亦足認定；事實（六）部分，已有丙○○坦承外，另經被害人乙○○指訴綦詳，
    復有乙○○領回被竊之行動電話二支、充電器一組而出具之贓證物品認領保管收
    據附警訊可按，此部分亦屬確實。綜上所述，被告丙○○、庚○○二人竊盜犯行
    均堪認定。
二、核被告丙○○所為，係犯刑法第三百二十條第一項竊盜罪、第三百二十一條第一
    項第一款、第二款、第三款之加重竊盜罪。被告庚○○則係犯刑法第三百二十條
    第一項之竊盜罪。被告二人就事實（一）部分之竊取機車行為間，有犯意聯絡，
    行為之分擔，為共同正犯。被告丙○○所為事實（一）至（六）之多次竊盜行為
    ，均時間緊接，所犯罪名相同，顯係出於概括之犯意為之，為連續犯，爰依刑法
    第五十六條之規定以事實（六）之帶兇器，於夜間侵入住宅竊盜之一罪論，並
    加重其刑。被告丙○○犯罪部分，除起訴書所記載之事實（一）、（二）之竊盜
    行為外，其餘如事實欄（三）至（六）所述之犯行，起訴書雖未敘及，而由檢察
    官移送本院併辦，惟此併辦部分事實，與起訴判罪部分有連續犯關係，屬裁判上
    一罪，為起訴效力所及，本院應併予審理。爰審酌被告二人之素行、犯罪動機、
    目的、手段、所生之危害及犯罪後之態度等一切情狀，各量處如主文所示之刑，
    並就被告庚○○部分諭知易科罰金之折算標準。
三、扣案之機車鑰匙一支，係被告丙○○所有，用以行竊如事實（三）所述之戊○○
    所有機車所用者，已據被告丙○○供陳在卷，應依刑法第三十八條第一項第二款
    之規定予以宣告沒收。至被告丙○○與庚○○共同用以行竊如事實（一）被害人
    甲○○所有機車所用之機車鑰匙一支，係以向他人借用之ＨＦＳ─五九一號機車
    之鑰匙作為竊盜工具，並非被告二人所有之物，均據被告二人供陳在卷；又被告
    丙○○用以撬斷被害人乙○○住處大門門閂而入內行竊所使用之鐵條，係被告在
    附近臨時撿拾所使用者，，已據被告丙○○供明在卷，並非被告所有，均不另為
    沒收諭知，併予敘明。
據上論結，應依刑事訴訟法第二百九十九條第一項前段，刑法二十八條、第五十六條
、第三百二十條第一項、第三百二十一條第一項第一款、第二款、第三款、第四十一
條第一項前段、第三十八條第一項第二款，罰金罰鍰提高標準條例第一條、第二條，
判決如主文。
本案經檢察官李子春到庭執行職務。
中      華      民      國    九十      年     十二     月     十一     日
                                  臺灣花蓮地方法院刑事庭
                                          法    官
如對本判決不服，應於送達後十日內，向本院提出上訴。（應抄附繕本）
附錄本案論罪科刑法條全文：
刑法第三百二十條第一項
    第三百二十一條第一項第一款、第三款


司法院資訊處製作；財團法人民間司法改革基金會備份。
